【裁判字號】    98,訴,15
【裁判日期】    980414
【裁判案由】    竊盜等
【裁判全文】
臺灣苗栗地方法院宣示判決筆錄            98年度訴字第15號
公  訴  人  臺灣苗栗地方法院檢察署檢察官
被      告  甲○○
                    （現在台灣台中監獄苗栗分監執行中）
指定辯護人  本院公設辯護人  乙○○
上列被告因竊盜等案件（起訴案號：97年度偵字第5672號、97年
度毒偵字第1484號），本院於中華民國98年4 月14日下午4 時許
，在本院第10法庭宣示判決，出席職員如下：
                審判長法  官  柳章峰
法官起立朗讀判決主文、犯罪事實要旨、處罰條文、附記事項，
及告以上訴限制、期間並提出上訴狀之法院，且諭知記載其內容
：
一、主  文：
    甲○○攜帶兇器竊盜，累犯，處有期徒刑柒月；扣案之螺絲
    起子壹支、鑰匙壹支均沒收。又施用第一級毒品，累犯，處
    有期徒刑捌月；扣案之海洛因參包（合計淨重柒點肆壹公克
    ）、海洛因殘渣袋參個均沒收銷燬之，注射針筒壹支、分裝
    杓壹支、電子磅秤壹個均沒收。又施用第二級毒品，累犯，
    處有期徒刑陸月；扣案之甲基安非他命壹包（淨重零點參壹
    公克）沒收銷燬之。應執行有期徒刑壹年柒月；扣案之海洛
    因參包（合計淨重柒點肆壹公克）、海洛因殘渣袋參個、甲
    基安非他命壹包（淨重零點參壹公克）均沒收銷燬之，螺絲
    起子壹支、鑰匙壹支、注射針筒壹支、分裝杓壹支、電子磅
    秤壹個均沒收。
二、犯罪事實要旨：
（一）甲○○曾因施用毒品案件，經送觀察、勒戒後，認有繼續
      施用毒品傾向，改送強制戒治，於民國90年3 月27日停止
      戒治出所，並於90年9 月5 日期滿執行完畢；至其刑事責
      任部分，則經法院判處有期徒刑4 月確定。詎上開強制戒
      治未收其實效，甲○○於上開強制戒治執行完畢後5 年內
      ，復因施用第2 級毒品案件，經本院於94年8 月11日以94
      年度苗簡字第643 號判決，判處有期徒刑5 月，於94年9
      月26日確定，嗣減為有期徒刑2 月15日，於97年3 月16日
      因縮刑期滿執行完畢（構成累犯）。甲○○猶不知悔改，
      復有下列竊盜及施用毒品之犯行：
 （1）甲○○意圖為自己不法之所有，於97年11月8 日下午1 時
      許，攜帶其所有在客觀上可供兇器使用之螺絲起子1 支，
      前往臺中市北屯區○○○街口，以上開工具將丙○○所有
      車牌號碼3F-7143 號自用小客車左後車門之小玻璃敲破，
      打開車門進入車內，以自備鑰匙發動該車，竊取上開自小
      客車得手後供己代步使用，再於不詳時地，改懸掛蘇譯臣
      所有車牌號碼IB-9853 號車牌（甲○○另犯竊盜車牌，由
      檢察官另案偵辦中），以掩人耳目。
 （2）甲○○基於施用第1 級毒品海洛因之犯意，於97年11月18
      日晚上10時許，在苗栗縣卓蘭鎮○○里○○路128-1 號，
      以將海洛因摻入香菸內點燃吸食之方式，施用第1 級毒品
      海洛因1 次。又基於施用第2 級毒品甲基安非他命之犯意
      ，於97年11月19日上午11時40分許為警採尿前96小時內某
      時，在上址，以玻璃球燒烤甲基安非他命吸食煙霧之方式
      ，施用第2 級毒品甲基安非他命1 次。
 （3）嗣苗栗縣警察局大湖分局偵查隊員警，於97年11月19日上
      午10時50分許，在苗栗縣卓蘭鎮○○里○○路128-1 號甲
      ○○住處，逮捕毒品通緝犯甲○○時，當場扣得甲○○所
      有海洛因3 包（合計淨重7.41公克）、甲基安非他命1 包
      （淨重0.31公克）、注射針筒1 支、海洛因殘渣袋3 個、
      甲基安非他命吸食器1 組、海洛因分裝杓1 支、分裝海洛
      因用之電子磅秤1個 、行竊上開自用小客車用之自備鑰匙
      1 支、螺絲起子1 支（另扣得上開自小客車車牌IB-9853
      號、1435-NY 號各1 面）等物。甲○○被警方帶回分局調
      查，除向警方坦承上開竊盜及施用毒品之犯行外，並同意
      警方對其採尿送驗結果，其尿液確呈有海洛因之代謝物嗎
      啡陽性反應及甲基安非他命陽性反應。
（四）案經丙○○訴由苗栗縣警察局大湖分局報請台灣苗栗地方
      法院檢察署檢察官偵查起訴。
三、處罰條文：
    刑法第321 條第1 項第3 款、毒品危害防制條例第10條第1
    項、第2項。
四、附記事項：
    按依修正後之毒品危害防制條例規定，僅限於「初犯」及「
    5 年後再犯」二種情形，始應先經觀察、勒戒或強制戒治程
    序，倘被告於5 年內已再犯，經依法追訴處罰，縱其第3 次
    （或第3 次以上）再度施用毒品之時間，在初犯經觀察、勒
    戒或強制戒治執行完畢釋放5 年以後，已不合於「5 年後再
    犯」之規定，依最高法院95年度台非字第59號、第65號判決
    意旨，及最高法院95年度第7 次刑事庭會議決議，無再送觀
    察、勒戒之必要，檢察官應逕予起訴。查本件被告雖係強制
    戒治執行完畢滿5 年後再犯，惟被告於前次強制戒治期滿執
    行完畢後5 年內，仍有施用毒品之犯行，經檢察機關及法院
    追訴處罰，檢察官對本案逕予起訴，程序自屬合法，附此敘
    明。
五、協商判決除有刑事訴訟法第455 條之4 第1 項第1 款於本訊
    問程序終結前，被告撤銷協商合意或檢察官撤回協商聲請者
    ；第2 款被告協商之意思非出於自由意志者；第4 款被告所
    犯之罪非第455 條之2 第1 項所定得以協商判決者；第6 款
    被告有其他較重之裁判上一罪之犯罪事實者；第7 款法院認
    應諭知免刑或免訴、不受理者情形之一，及違反同條第2 項
    「法院應於協商合意範圍內為判決；法院為協商判決所科之
    刑，以宣告緩刑或2 年以下有期徒刑、拘役或罰金為限」之
    規定者外，不得上訴。
六、如有前項得上訴之情形，若不服本件判決，得自收受判決筆
    錄送達之日起10日內，向本院提出上訴書狀，上訴於第二審
    法院。
中    華    民    國    98    年    4     月    14    日
                  台灣苗栗地方法院刑事第三庭
                            書記官  陳采瑜
                      審判長法  官  柳章峰
以上正本係照原本製作。
                            書記官  陳采瑜
中    華    民    國    98    年    4     月    14    日


司法院資訊處製作；財團法人民間司法改革基金會備份。
